【裁判字號】    98,訴,863
【裁判日期】    990107
【裁判案由】    強盜等
【裁判全文】
臺灣雲林地方法院刑事判決               98年度訴字第841號
公  訴  人  臺灣雲林地方法院檢察署檢察官
被      告  甲○○
選任辯護人  李建忠律師
上列被告因違反毒品危害防制條例等案件，經檢察官先後提起公
訴（98年度偵字第4293號、第4543號、第5194號、第4576號），
本院合併審理，判決如下：
    主  文
甲○○犯如附表一編號１至８所示各罪（包括「共同」犯如附表
一編號５所示之罪），均為累犯，各處如附表一編號１至８所示
之刑。應執行有期徒刑陸年。未扣案之SONY ERICSSON 廠牌行動
電話壹支（不含搭配使用之門號0000000000號晶片卡
壹枚）沒收，如全部或一部不能沒收時，追徵其價額或以其財產
抵償。販賣毒品所得共計新臺幣肆仟佰元沒收（其中新臺幣伍
佰元應與共犯吳雅芳連帶沒收），如全部或一部不能沒收時，以
其財產抵償（其中新臺幣伍佰元應與共犯吳雅芳連帶抵償）。扣
案之黑色玩具瓦斯手槍壹把、Ｔ型扳手貳支及螺絲起子壹支均沒
收。
    事  實
一、甲○○（綽號「天仔」）前因竊盜案件，經臺灣高等法院臺
    南分院以91年度上易字第706 號判處有期徒刑3 年2 月，並
    於刑之執行前令入勞動場所強制工作確定，於民國95年12月
    19日縮短刑期假釋出監，假釋中付保護管束，於96年10月11
    日假釋期滿未經撤銷，以執行完畢論。
二、詎甲○○仍不知悔改，意圖營利，基於販賣第二級毒品甲基
    安非他命（起訴書所載「安非他命」均更正為「甲基安非他
    命」）之犯意，持其所有SONY ERICSSON 廠牌行動電話（搭
    配案外人徐麗華所有之門號0000000000號晶片卡1 枚，均未
    扣案，下以「本案行動電話」稱之）為聯絡之工具，分別為
    下列販賣甲基安非他命之行為：
  (一)於98年8 月4 日18時許，林有承持門號0000000000號行動電
    話撥打本案行動電話與甲○○聯繫後（通話內容詳如附表二
    編號１所示），經過10分鐘至20分鐘，由甲○○在雲林縣林
    內鄉九芎國小後門處販賣甲基安非他命1 包與林有承，一手
    交錢一手交貨，並自林有承處得款新臺幣（下同）1,000 元
    。
  (二)於98年8 月10日13時13分許，曾家濱持00-0000000號電話撥
    打本案行動電話與甲○○聯絡後（通話內容詳如附表二編號
    ２所示），約莫在通話結束後1 小時內，由甲○○以一手交
    錢一手交貨之方式，在雲林縣林內鄉○○路鎮安宮前，販賣
    甲基安非他命1 包予曾家濱，曾家濱則當場交付款項1,000
    元與甲○○。
  (三)於98年8 月13日9 時42分、43分、10時14分許，曾家濱持用
    門號0000000000行動電話撥打本案行動電話與甲○○聯絡後
    （通話內容詳如附表二編號３所示），經過約20分鐘，在雲
    林縣林內鄉臺三線與大同路交岔路口之７－便利商店前，
    由甲○○以一手交錢一手交貨之方式，販賣甲基安非他命1
    包與曾家濱，並自曾家濱處得款1,000 元。
  (四)於98年9 月2 日23時12分、9 月3 日凌晨0 時8 分、37分許
    ，張秉豐持用0000000000號行動電話撥打本案行動電話與甲○○持用聯絡後（通話內容詳如附表二編號４所示），於通
    話結束後1 小時左右，在雲林縣斗六市○○路某萊爾富便利
    商店旁，張秉豐先交付800 元價款與依約前來之甲○○，約
    莫再經過2 至3 小時，甲○○復於同處交付甲基安非他命1
    包與張秉豐，完成買賣。
三、甲○○與吳雅芳（本院另行審結）復基於販賣甲基安非他命
    以營利之犯意聯絡，於98年8 月14日凌晨5 時28分許，由吳
    雅芳以本案行動電話接聽張木緯以門號0000000000號行動電
    話撥打之來電後（通話內容詳如附表二編號５所示），於電
    話中與張木緯約定在雲林縣林內鄉九芎村某天橋下交易500
    元之甲基安非他命，商議既定，吳雅芳旋將上情告知甲○○
    ，推由甲○○於通話結束後10多分鐘，在上開地點，以500
    元之價格共同販賣甲基安非他命1 包與張木緯，張木緯則當
    場交付500 元之現金與甲○○，交易完成（起訴書誤將本次
    交易金額記載為「1,000 元」。）
四、甲○○又基於為自己不法所有之意圖：
  (一)於98年9 月23日16時0 分許，趁乙○○外出之際，沿乙○○
    址設雲林縣林內鄉○○村○○路23號住處旁之圍牆攀爬，登
    上乙○○上開住處廚房屋頂，並以卸下屋頂瓦片、製造入口
    之方式，踰越上開住處之牆垣並毀越安全設備之屋頂（毀損
    部分未據告訴），侵入乙○○上開住處（無故侵入住宅部分
    未據告訴）內，徒手竊取乙○○所有桌上型電腦1 部、筆記
    型電腦2 臺、數位攝錄相機1 臺、手提包2 臺及林淑娟、林
    宜伈所有護照各1 本（上開物品均由乙○○管領），得手後
    隨即逃離現場，並將電腦、數位相機及皮包等物變賣，所得
    花用一空。
  (二)於98年10月2 日凌晨0 時25分許，在雲林縣林內鄉○○村○○路43號前，趁深夜人車稀少之際，以包包1 個攜帶其所有
    客觀上足對人之生命、身體造成威脅之凶器即仿Ｔ95手槍之
    鐵製黑色玩具瓦斯槍（無殺傷力）、Ｔ型扳手2 支（分別為
    藍色與橘色握柄）與一字形螺絲起子1 支（綠色握柄）等物
    ，並持藍色握柄之Ｔ型扳手撬開丙○○（起訴書誤載為「張
    茂峰」）所有停放於上開地點路旁之自用小客車（車號：NT
    -9068 號）之左前車門鎖（毀損部分未據告訴），侵入丙○○上開自用小客車內，將丙○○所有放置於車內之音響遙控
    器1 具、香水2 瓶放入包包內而竊盜得手。其正欲拆卸車內
    音響時，適為失眠、外出散步之丙○○當場發現，而敲打車
    窗並出聲制止。甲○○見事跡敗露，打開右前車門欲離去，
    丙○○乃以左手抓住甲○○之右手加以阻擋。詎甲○○竟另
    起恐嚇之犯意，於拉扯間用左手打開包包並取出該玩具手槍
    ，以表彰其持有槍械之事實，而以此加害生命、身體舉動恐
    嚇丙○○，使丙○○心生畏懼，致生危害於安全。但丙○○
    反應機敏，已事先發現甲○○欲自包包內拿出不詳物品，乃
    於親睹甲○○將上開玩具槍自包包內取出之際，為免遭槍擊
    ，旋以右手抓住甲○○自包包內取出槍枝之左手，僵持約5
    、6 秒鐘後，兩人雙雙跌到馬路中央（丙○○因此受有右肘
    關節挫傷、右膝關節挫傷之傷害，但傷害部分未據告訴），
    甲○○即遭丙○○壓制在地，丙○○立刻請路人報警處理，
    該玩具手槍則掉落在路旁。
五、嗣經警方掌握情資，對門號0000000000號施以通訊監察，並
    於98年10月2 日凌晨，據報前往雲林縣林內鄉○○村○○路
    43號前查獲甲○○，且自甲○○身上起出林淑娟、林宜伈遭
    竊之護照（已發還乙○○保管）、丙○○所有之音響遙控器
    1 個、香水2 瓶（已發還丙○○保管），及甲○○所有之黑
    色玩具瓦斯手槍1 把、Ｔ型扳手2 支及一字形螺絲起子1 支
    ，始循線查知全情。
六、案經乙○○、丙○○訴由雲林縣警察局斗六分局及雲林縣警
    察局報告臺灣雲林地方法院檢察署檢察官偵查起訴。
    理  由
甲、有罪部分：
壹、認定犯罪事實所憑之證據及理由：
一、證據能力方面：
  (一)按現行刑事訴訟法關於「鑑定」之規定，除選任自然人充當
    鑑定人外，另設有囑託機關鑑定制度。依同法第198 條、第
    208 條之規定，不論鑑定人或鑑定機關、團體，固均應由法
    院、審判長、受命法官或檢察官視具體個案之需要而為選任
    、囑託，並依第206 條之規定，提出言詞或書面報告，始符
    合同法第159 條第1 項所定得作為證據之「法律有規定」之
    情形。否則所為之鑑定，仍屬傳聞證據。然於司法警察機關
    調查中之案件，為因應實務上，或因量大、或有急迫之現實
    需求，例行性當然有鑑定之必要者，例如毒品之種類與成分
    、尿液之毒品反應，或者槍彈有無殺傷力等鑑定，基於檢察
    一體原則，得由該管檢察長對於轄區內之案件，以事前概括
    選任鑑定人或囑託鑑定機關、團體之方式，俾便轄區內之司
    法警察官、司法警察對於調查中之此類案件，得即時送請先
    前已選任之鑑定人或囑託之鑑定機關、團體實施鑑定，以求
    時效（法務部92年9 月1 日法檢字第0920035083號函參照）
    。此種由檢察機關概括選任鑑定人或概括囑託鑑定機關、團
    體，再轉知司法警察官、司法警察於調查犯罪時參考辦理之
    作為，法無明文禁止，係為因應現行刑事訴訟法增訂傳聞法
    則及其例外規定之實務運作而為。其所為之鑑定結果，與檢
    察官選任或囑託為鑑定者，性質上並無差異，同具有證據能
    力（最高法院96年度臺上字第2860號判決參照）。卷附內政
    部刑事警察局98年10月22日刑鑑字第980138892 號槍彈鑑定
    書（見98年度偵字第4576號【下稱偵二卷】第62頁至第63頁
    ）及臺灣檢驗科技股份有限公司濫用尿液檢驗報告（98年度
    訴字第841 號卷(三)【下稱本院三卷】第110 頁至第113 頁、
    第131 頁）分別為雲林縣警察局斗六分局及雲林縣警察局刑
    警大隊（偵一隊）送請鑑定，揆諸前揭說明，各該鑑定結果
    均屬「法律規定」得為證據者，應有證據能力。
  (二)次按被告以外之人於偵查中向檢察官所為陳述，除顯有不可
    信之情況者外，得為證據，刑事訴訟法第159 條之1 第2 項
    定有明文。檢察官在偵查中對被告以外之人所為之偵查筆錄
    ，性質上屬傳聞證據，惟刑事訴訟法規定檢察官代表國家偵
    查犯罪、實施公訴，依法其有訊問被告、證人及鑑定人之權
    ，證人、鑑定人並須具結，而實務運作時，檢察官偵查中向
    被告以外之人所取得之陳述，原則上均能遵守法律規定，不
    致違法取供，其可信度極高，職是，被告以外之人前於偵查
    中已具結而為證述，除反對該項供述得具有證據能力之一方
    ，已釋明「顯有不可信之情況」之理由外，不宜遽指該證人
    於偵查中之陳述不具證據能力。張秉豐、曾家濱、林有承、
    張木緯與吳雅芳在檢察官面前之證述筆錄（見98年度偵字第
    51 94 號卷【下稱偵一卷】第20頁至第21頁、第30頁至第31
    頁、第41頁至第42頁、第52頁至第53頁、第91頁至第93頁）
    係檢察官令渠等以證人身分具結後所為之證述，有該證人結
    文附卷可稽（見偵一卷第22頁、第33頁、第44頁、第55頁、
    第94 頁 ），被告甲○○及辯護人均未提及檢察官在訊問時
    有不法取供之情形，亦未釋明上開證人之證述有何顯不可信
    之情況，依上開規定，上開證人在檢察官之證述筆錄，自得
    作為本案證據使用。
  (三)又刑事訴訟法第159 條第1 項：「被告以外之人於審判外之
    言詞或書面陳述，除法律有規定者外，不得作為證據。」該
    所謂「被告以外之人於審判外之言詞或書面陳述」，並不包
    含「非供述證據」在內。查照相機拍攝之照片，係依機器之
    功能，攝錄實物形貌而形成之圖像，除其係以人之言詞或書
    面陳述為攝取內容，並以該內容為證據外，照片所呈現之圖
    像，並非屬人類意思表達之言詞或書面陳述，當不在上引規
    定「被告以外之人於審判外之言詞或書面陳述」之範圍內，
    其有無證據能力，自應與一般物證相同，端視其取得證據之
    合法性及已否依法踐行證據之調查程序，以資認定（最高法
    院97年度臺上字第3854號判決意旨參照）。卷附蒐證照片10
    張和槍枝照片5 張（見偵二卷第22頁至第27頁、第64頁），
    係警員以照相機之機械力攝得，要非傳聞證據，復查無違法
    取證之情形，應有證據能力。
  (四)另被告以外之人於審判外之陳述，雖不符刑事訴訟法第159
    條之1 至之4 等4 條規定，而經當事人於審判程序同意作為
    證據，法院審酌該陳述作成時之情況，認為適當者，亦得作
    為證據，刑事訴訟法第159 條之5 第1 項同有規定。本判決
    後開所引用之各該被告以外之人於審判外之陳述（包括言詞
    及書面陳述），除前述證述筆錄及鑑定報告外，原則上均不
    得作為證據使用，惟被告及辯護人雖均知上開證據資料為傳
    聞證據，但於本院審理程序中均表示同意作為證據使用（見
    98年度訴字第863 號卷【下稱本院四卷】第28頁、第58頁、
    第62頁反面；98年度訴字第841 號卷(一)【下稱本院一卷】第
    196 頁至第196 頁反面；98年度訴字第841 號卷(二)【下稱本
    院二卷】第11頁），本院審酌上開證據製作時之情況，並無
    違法不當之情事，認為以之作為證據應屬適當，揆諸前開規
    定，應認該等供述證據例外具有證據能力。
二、證明力方面：
    上開犯罪事實，業據被告在本院審理中坦承不諱（見本院一
    卷第194 頁至第195 頁；本院二卷第10頁至第27頁反面；本
    院四卷第12頁至第14頁、第25頁至第29頁、第57頁至第74頁
    反面），核與張秉豐、曾家濱、林有承、張木緯、吳雅芳、
    乙○○與丙○○於警詢、偵查或本院審理中所為之指證情節
    相符（見偵一卷第10頁至第16頁、第20頁至第21頁、第23頁
    至第26頁、第30頁至第31頁、第34頁至第37頁、第41頁至第
    42頁、第45頁至第48頁、第52頁至第53頁、第91頁至第93頁
    、第99頁至第104 頁；偵二卷第13頁至第20頁；本院二卷第
    10頁至第15頁；本院四卷第57頁至第62頁），復有通訊監察
    譯文（出處詳附表二編號１至５備註欄所示）、照片15張、
    前述槍彈鑑定報告與贓物認領保管單等附卷可稽（見偵二卷
    第22頁至第27頁、第33頁至第34頁、第62頁至第64頁）。再
    參諸被告或吳雅芳與張秉豐等人通話內容，不時使用暗語（
    例如「用漂亮一點」、「硬的」、「1 張」、「500 」）作
    為代號，與日常人一般生活中與親朋好友間通話方式迥異，
    且通話內容簡短，多半係在談妥價格或交易地點後，即結束
    通話，確屬實務上常見之毒品交易對話，有該通訊監察譯文
    附卷足佐，益徵上開人等通話之目的確係要交易毒品無疑。
    佐以林有承、張秉豐與張木緯經警方採尿送驗之結果，均呈
    現「甲基安非他命陽性」反應，此有臺灣檢驗科技股份有限
    公司濫用藥物尿液檢驗報告及尿液送檢真實姓名對照表在卷
    可查（見本院三卷第82頁、第110 頁至第111 頁、第113 頁
    ），足認渠等確有對外購買甲基安非他命施用之需求。另稽
    之被告為警查獲時，也自其尿液中驗出「甲基安非他命陽性
    」反應（見本院三卷第131 頁至第132 頁），可信被告供稱
    係為了吸毒錢不夠，才開始販賣毒品，購入之毒品除部分供
    己施用外，其餘均轉賣他人賺取施用之費用等語（見本院一
    卷第195 頁反面；本院二卷第27頁；本院四卷第74頁），應
    屬可信，其主觀上有藉販賣甲基安非他命以牟利之意圖甚明
    。此外，另有黑色玩具手槍1 把、Ｔ型板手2 支（分別為藍
    色與橘色握柄）與一字形螺絲起子1 支（綠色握柄）扣案可
    資佐證，復經本院當庭勘驗屬實（見勘驗筆錄，本院二卷第
    17頁反面至第18頁；本院四卷第64頁反面至第65頁）。綜上
    足認被告之自白與事實相符，可以採信，本案事證明確，被
    告犯行洵堪認定，應依法論科。
貳、論罪科刑之理由：
一、按毒品危害防制條例於98年5 月20日修正公布，自98年5 月
    22日施行（該次修正未定有施行日期，應「適用」中央法規
    標準法第13條之規定，自公布日起算至第3 日發生效力，參
    見司法院98年6 月29日院臺廳刑一字第0980014643號函）。
    查被告事實欄二(一)至(四)、三之犯罪時間均係在新修正毒品危
    害防制條例施行後，應逕予適用修正後毒品危害防制條例之
    相關規定，而無新舊法比較之問題，合先敘明。
二、又按刑法第321 條第1 項第3 款之攜帶兇器竊盜罪，係以行
    為人攜帶兇器竊盜為其加重條件，此所謂兇器，其種類並無
    限制，凡客觀上足以對人之生命、身體、安全構成威脅，具
    有危險性之兇器均屬之，且只須行竊時攜帶此種具有危險性
    之兇器為已足，並不以攜帶之初有行兇之意圖為必要（最高
    法院79年臺上字第5253號判例意旨參照）。查被告攜往竊取
    丙○○車內財物之黑色玩具手槍1 把為鐵製，另Ｔ型扳手2
    支（分別為藍色與橘色握柄）與一字形螺絲起子1 支（綠色
    握柄）前端均為金屬製造，質地堅硬，除橘色Ｔ型扳手前段
    有斷裂外，藍色Ｔ型扳手和一字形螺絲起子之前端均尖銳（
    見前述勘驗筆錄）。是各該工具客觀上均足以危害他人生命
    、身體安全，屬具有危險性之兇器，此為吾人日常生活經驗
    極易體察之常識，被告持以行竊，該當攜帶兇器竊盜。另刑
    法第321 條第1 項第2 款所稱「毀」「越」二字，「毀」指
    毀損之行為，旨在保護財產法益，「越」指踰越之行為，旨
    在保護住居之安全。凡犯竊盜罪而有「毀而不越」或「越而
    不毀」之情形者，因均足以構成該條款之加重竊盜罪責。但
    如係「既毀又越」而犯之者，更應有其適用。又所謂安全設
    備，係指依社會通常觀念足認為防盜之設備而言，住宅屋頂
    在社會通常觀念上雖為遮擋風雨之用，但難謂無防盜之性質
    。被告攀爬圍牆至乙○○住處屋頂處搬開瓦片使成一洞而「
    侵入他人之住宅行竊」，即係兼具「毀」「越」之行為，自
    屬「踰越」牆垣（圍牆），「毀越」其他安全設備（屋頂）
    竊盜。
三、依上析論，被告所犯罪名如下：
  (一)核被告就事實欄二(一)至(四)、三所為，均係犯毒品危害防制條
    例第4 條第2 項之販賣第二級毒品罪。被告持有甲基安非他
    命之低度行為，分別為各該販賣甲基安非他命之高度行為所
    吸收，均不另論罪。
  (二)核被告就事實欄四(一)所為，係犯刑法第321 條第1 項第2 款
    之踰越牆垣、毀壞安全設備竊盜罪。
  (三)核被告就事實欄四(二)所為，係犯刑法第321 條第1 項第3 款
    之攜帶兇器竊盜罪與同法第305 條恐嚇危害安全罪。
四、起訴檢察官認被告就就事實欄四(一)所為，係犯「毀越」圍牆
    及其他安全設備竊盜罪嫌，尚有誤會，應由本院逕予更正。
    另起訴檢察官認被告就事實欄四(二)所為，成立刑法第329 條
    、第330 條加重準強盜罪嫌，不為本院所採（理由詳如「乙
    、不另為無罪諭知部分」之論述），然基本社會事實相同，
    本院復在審判中告以上開罪名讓被告答辯，自應依刑事訴訟
    法第300 條之規定變更起訴法條論處。
五、被告與吳雅芳間，就事實欄三所示犯行有犯意聯絡與行為分
    擔，應依刑法第28條之規定論以共同正犯。
六、被告犯事實欄二(一)至(四)、三、四(一)至(二)所示各罪，犯意各別
    ，行為各自獨立，應分論併罰（被告於事實欄四(一)中雖同時
    竊取林淑娟、林宜伈所有之護照，然各該物品均置於乙○○
    之住處，堪信係侵害單一乙○○之「財產監督權」，此部分
    應論以單純一罪）。
七、被告有前述事實欄一所記載之前科紀錄，此觀臺灣高等法院
    被告前案紀錄表可明，其於有期徒刑執行完畢後5 年內故意
    再犯本件有期徒刑以上之罪，均成立累犯，各應依刑法第47
    條第1 項之規定加重其刑（毒品危害防制條例第4 條第2 項
    法定刑為「無期徒刑」部分，依法不得加重）。
八、另按毒品危害防制條例第4 條第2 項販賣第二級毒品罪，法
    定刑為「無期徒刑」或「7 年以上有期徒刑」（得併科高額
    罰金），則不分犯罪情節輕重，概處以上開刑責，難免輕重
    失衡，倘有情輕法重情形，於裁判時自得適用刑法第59條酌
    量減輕其刑，以避免過嚴之刑罰，此參之司法院大法官釋字
    第263 號解釋文自明。亦即，法院為避免刑罰過於嚴苛，於
    情輕法重之情況下，應合目的性裁量而有適用刑法第59條酌
    量減輕被告刑度之義務。又適用刑法第59條酌量減輕其刑時
    ，並不排除同法第57條所列舉10款事由之審酌（最高法院70
    年度第6 次刑事庭會議決議參照）。本院考量被告販賣（含
    共同販賣）甲基安非他命之對象僅有4 人，次數僅有5 次，
    且販毒所得僅4,300 元，又被告染有施用毒品惡習，本身亦
    飽受毒癮折磨，堪信同為沈淪毒海之人，僅係為貪圖供己施
    用毒品無虞，鋌而走險步上販賣一途，販毒所得應僅係為獲
    取購買毒品所需費用之小利而已，惡性與犯罪情節核與大量
    走私進口或長期販賣毒品之所謂「大盤」、「中盤」毒販有
    重大差異，犯罪情狀尚堪憫恕，若就其所犯販賣第二級毒品
    罪概處以法定最低本刑，仍屬過重，有傷一般人民對法律之
    情感，爰依刑法第59條之規定酌減該罪之刑（法定刑為「有
    期徒刑」與「罰金刑」之部分，均依法先加後減）。
九、量刑之依據：
  (一)「數罪併罰，分別宣告其罪之刑，依下列各款定其應執行者
    ：五宣告多數有期徒刑者，於各刑中之最長期以上，各刑合
    併之刑期以下，定其刑期。但不得逾30年。」刑法第51條第
    5 款定有明文。又法律上屬於自由裁量事項，尚非概無法律
    性之拘束，在法律上有其外部界限及內部界限。前者法律之
    具體規定，使法院得以具體選擇為適當裁判，此為自由裁量
    之外部界限。後者法院為自由裁量時，應考量法律之目的，
    法律秩序之理念所在，此為自由裁量之內部界限。法院為裁
    判時，二者均不得有所踰越。在數罪併罰應定其應執行刑之
    案件，法院所為刑之酌定，固屬自由裁量事項，然對於法律
    之內、外部界限，仍均應受其拘束。最高法院94年度臺非字
    第21號裁判要旨足供本案定刑之參考。
  (二)又數罪併罰在定其應執行之刑之際，自應再為應執行之刑的
    決定，亦屬一種特別的量刑過程，其考量結果，並非單純表
    示一種數罪刑度的總和而已，而是再次對於同一行為人責任
    的檢視。相較刑法第57條定有科刑時應審酌的事項，此項規
    定係對一般犯罪行為之裁量而言。而合併刑之宣告，則屬一
    種對犯罪人本身及所犯之各種犯罪的綜合判斷。申言之，定
    執行之刑的宣告，並非在法定範圍之內自由裁定，應注意行
    為人從其犯數罪所反映的人格特性，及考量刑法目的相關刑
    事政策，妥為宣告。而刑法的功能中，除一般預防及特別預
    防之外，更重要的是，行為人再社會化及具體的社會保護作
    用，否則加諸過度之刑罰於被告，徒僅造成責任報應，去實
    現一個未知、抽象的正義。因此，是否為被告長期性監禁宣
    告的同時，應一併考量被告犯案情節對社會之衝擊，並注意
    此舉是否造成被告更生絕望的心理影響，使得被告的人格遭
    受完全性地抹滅。換言之，必須考量刑罰手段的相當性，儘
    量選擇能使受刑人復歸合社會生活之刑罰方法。法官無法以
    所謂「治亂世用重典」之理由，加重刑罰以圖遏止歪風，不
    能過度強調所謂一般預防的刑罰目的。實則，就人性尊嚴及
    人權的思想而言，任何一個人均非他人的工具，以加重被告
    的刑罰作為達到阻嚇其他人犯罪的手段，被告已淪為教化社
    會大眾的工具，喪失了作為一個人主體性，這均與我國刑事
    政策之立法有違。凡此即構成最高法院所揭示「內部界限」
    之意義。
  (三)本院考量前情（包括前述酌減之事由），並參酌被告正值青
    壯之年，若能改過遷善，早日回歸家庭與社會，將來仍能有
    所作為，且其犯後坦承犯罪，態度尚佳，另其自承教育程度
    為高職肄業，智識程度不高，暨乙○○請求本院依法處理，
    丙○○則表示只要被告願意改過，就願意原諒被告，並斟酌
    被告各次竊盜財物之價值與販賣毒品之價額，兼衡公訴檢察
    官具體求刑之刑度及被告對於本案刑度之意見等一切情狀，
    分別量處如附表一編號１至８所示之刑，再定其應執行之刑
    如主文所示。
十、沒收之判斷：
  (一)毒品危害防制條例第19條第1 項規定，犯第4 條之罪者，其
    供犯罪所用或因犯罪所得之財物，均沒收之，如全部或一部
    不能沒收時，追徵其價額或以其財產抵償之。但該條項並無
    如同條例第18條第1 項所定「不問屬於犯人與否，沒收之」
    之明文，自屬相對沒收主義之立法。是其應沒收之物，應以
    屬被告所有者為限。（最高法院95年度臺上字第305 號判決
    意旨參照）。再者，共同正犯之犯罪所得為新臺幣時，係合
    併計算，且於全部或一部不能沒收時以其財產抵償之，為避
    免執行時發生重複沒收、抵償之情形，故各共同正犯之間係
    採連帶沒收主義，於裁判時僅諭知連帶沒收，不得就全體共
    同正犯之總所得對各該共同正犯分別重複諭知沒收，此與罰
    金刑應分別諭知、分別執行者不同（最高法院95年度臺上字
    第925 號、94年度臺上字第7421號判決意旨參酌）。則：
  1.被告販賣甲基安非他命所得共計4,300 元（指販賣與林有承
    、曾家濱、張秉豐與張木緯之部分），應依毒品危害防制條
    例第19條第1 項之規定宣告沒收（其中販賣與張木緯所取得
    之500 元價金，應與共犯吳雅芳連帶宣告沒收），如全部或
    一部不能沒收時，以其財產抵償（其中販賣與張木緯所取得
    之500 元價金，應與共犯吳雅芳連帶抵償）。
  2.被告所有供販毒聯絡使用之本案行動電話（不含晶片卡），
    應依毒品危害防制條例第19條第1 項之規定宣告沒收，如全
    部或一部不能沒收時，「追徵其價額或以其財產抵償之」（
    最高法院96年度臺上字第762 號判決意旨可參）。
  3.本案行動電話所搭配使用之門號為徐麗華申設，有行動電話
    查詢單1 紙在卷可憑（見本院三卷第155 頁），則該門號之
    晶片卡1 枚堪信非被告所有，爰不予宣告沒收。
  (二)扣案之藍色握柄之Ｔ型扳手1 支，為被告所有供竊盜丙○○
    財物所用之工具；黑色玩具手槍1 把，則為被告所有恐嚇丙○○所用之工具；橘色握柄之Ｔ型扳手和綠色握柄之一字形
    螺絲起子各1 支則為被告所有預備供行竊丙○○財物所用之
    工具，業經被告供述明確（見本院二卷第17頁反面；本院四
    卷第64頁反面），均應依刑法第38條第1 項第2 款之規定沒
    收。
  (三)扣案之瓦斯罐1 瓶、手銬1 副、注射針筒1 支和殘渣袋1 個
    （無證據證明其內仍有毒品殘留），與被告被訴之犯罪行為
    無關，均不為沒收之諭知。
乙、不另為無罪諭知部分：
壹、公訴意旨另以：甲○○於其上開竊盜行為（如事實欄四(二)所
    示）遭丙○○發覺之時，其為脫免逮捕，隨即拿出該黑色玩
    具槍，喝令丙○○不得輕舉妄動，至使誤以為該黑色玩具瓦
    斯槍係真槍之丙○○心生恐懼，而不能抗拒。因認被告成立
    刑法第329 條、第330 條第1 項加重準強盜罪嫌。
貳、按犯罪事實應依證據認定之，無證據不得認定犯罪事實；另
    不能證明被告犯罪者，應諭知無罪之判決，刑事訴訟法第15
    4 條第2 項、第301 條分別定有明文。又刑事訴訟法第161
    條第1 項規定：檢察官就被告犯罪事實，應負舉證責任，並
    指出證明之方法。因此，檢察官對於起訴之犯罪事實，應負
    提出證據及說服之實質舉證責任。倘其所提出之證據，不足
    為被告有罪之積極證明，或其指出證明之方法，無從說服法
    院以形成被告有罪之心證，基於無罪推定之原則，自應為被
    告無罪判決之諭知（最高法院92年臺上字第128 號判例意旨
    參照）。另按刑法第329 條準強盜罪之規定，將竊盜或搶奪
    之行為人為防護贓物、脫免逮捕或湮滅罪證而當場施強暴、
    脅迫之行為，視為施強暴、脅迫使人不能抗拒而取走財物之
    強盜行為，乃因準強盜罪之取財行為與施強暴、脅迫行為之
    因果順序，雖與強盜罪相反，卻有時空之緊密連接關係，以
    致竊盜或搶奪故意與施強暴、脅迫之故意，並非截然可分，
    而得以視為一複合之單一故意，亦即可認為此等行為人之主
    觀不法與強盜行為人之主觀不法幾無差異；復因取財行為與
    強暴、脅迫行為之因果順序縱使倒置，客觀上對於被害人或
    第三人所造成財產法益與人身法益之損害卻無二致，而具有
    得予以相同評價之客觀不法。故擬制為強盜行為之準強盜罪
    構成要件行為，雖未如刑法第328 條強盜罪之規定，將實施
    強暴、脅迫所導致被害人或第三人不能抗拒之要件予以明文
    規定，惟必於竊盜或搶奪之際，當場實施之強暴、脅迫行為
    ，已達使人不能抗拒之程度，其行為之客觀不法，方與強盜
    行為之客觀不法相當，而得與強盜罪同其法定刑（司法院大
    法官會議解釋釋字第630 號解釋意旨參照）。
、檢察官認被告涉有前開犯嫌，無非以被告在偵查中之自白及
    丙○○之指證為主要論據。被告則堅決否認有加重準強盜之
    行為，辯稱：伊拿槍出來馬上被制服等語。辯護人另辯以：
    被告持槍的時間非常短暫，難認其有對丙○○為強暴或脅迫
    之行為等語。
肆、本院之判斷：
一、證據能力方面：
    同「甲、有罪部分」之論述。
二、證明力方面：
  (一)關於被告持槍之細節，丙○○於警詢中以被害人身分陳稱：
    被告坐在前乘客座，正在竊取我車內的財物，我就上前叫被
    告出來，被告手拿1 把黑色手槍，我立即用手抓住被告手中
    的手槍，被告和我就扭打在一起，之後我和被告跌在地上，
    被告手中的槍掉到地上，之後我請路人打電話報警（見偵二
    卷第18頁至第20頁）。其進而於本院審判中另以證人身分到
    庭證稱：我看到被告坐在我車內乘客座內偷東西，我就敲車
    窗，被告打開車門，我馬上用我的左手抓住他的右手，被告
    掙扎，我就把被告壓在車門邊，又察覺被告以左手從包包拿
    東西（不知何物），我說你要做什麼，被告就拿出1 支槍，
    在約1 秒鐘的時間內，被告還來不及把槍拿起來（只有從包
    包拿出來）的時候，我即用右手抓住他拿槍的左手，不是抓
    住槍，兩人僵持約5 、6 秒鐘後，雙雙翻滾到路中央，被告
    的槍就掉在地上，我旋將被告壓制在地，過沒多久警察就來
    了。整個過程中，被告沒有出手打我，也沒有拿槍指著我，
    我身上的傷應該是跌到馬路上時所造成的（見本院二卷第11
    頁至第15頁反面；本院四卷第58頁至第62頁）。觀諸丙○○
    之上開證詞，除「其究係抓住被告所持槍枝或持槍之右手」
    外，前後證述一致。而其係抓住被告持槍之右手，既據丙○○於審判中證述明確，復就相關細節逐一證述綦詳，被告亦
    供稱丙○○於本院審理中所述實在（見本院二卷第15頁反面
    ；本院四卷第62頁反面），可信丙○○於審判中之證詞更屬
    真實。遑論丙○○乃本案被害人，應無設詞偏袒被告之動機
    。是被告雖於失風之時自包包內取出該玩具槍，但未及舉槍
    反抗或為進一步之強暴或脅迫行為，即為丙○○洞燭先機，
    先行出手制服，已堪認定。則被告取槍之行為雖致丙○○心
    生畏懼，但衡情客觀上尚未達到「至使不能抗拒」之程度無
    疑。從而，起訴書【犯罪事實】欄記載「甲○○見事跡敗露
    ，為脫免逮捕，隨即拿出隨身攜帶仿Ｔ95手槍之黑色玩具瓦
    斯槍（初步鑑定及送鑑結果均無殺傷力，未據移送），『喝
    令張茂峰不得輕舉妄動』，致使誤以為該黑色玩具瓦斯槍係
    真槍之張茂峰心生恐懼，而不能抗拒」云云，難以採憑。
  (二)至被告先在警詢中供稱：我從手提包內拿出黑色瓦斯BB槍作
    勢要嚇被害人（見偵二卷第10頁）。嗣在檢察官面改口稱：
    我持玩具槍的目的是為了保護我自己，我要拿槍出來（被發
    現時），但拿不出來，他（丙○○）把我拖出來，槍掉在地
    上，我要去撿，才發生扭打云云（見偵二卷第47頁至50頁、
    第59頁至第60頁）。前後供述矛盾不一。但本院既查明事實
    如前，自難以被告供詞反覆，即採為不利於被告之認定。
伍、綜上所陳，本院依檢察官所提出之證據方法為調查後，尚不
    能獲得有罪之確信，檢察官所指被告加重準強盜之犯嫌，是
    否為真，仍有合理懷疑存在。檢察官既然不能證明起訴書所
    載被告此部分之犯行存在，核諸前揭法條及最高法院裁判要
    旨，原應為被告無罪之諭知，但公訴檢察官認此部分與前揭
    認定有罪之竊盜部分（事實欄四(二)所示竊盜行為）有實質上
    一罪之關係（見本院二卷第26頁反面；本院四卷第73頁反面
    ），爰不另為無罪之諭知。
據上論斷，應依刑事訴訟法第299 條第1 項前段、第300 條，毒
品危害防制條例第4 條第2 項、第19條第1 項，刑法第11條、第
28條、第321 條第1 項第2 款、第3 款、第305 條、第47條第1
項、第59條、第38條第1 項第2 款、第51條第5 款，刑法施行法
第1 條之1 第1 項、第2 項前段，判決如主文。
本案經檢察官丁○○到庭執行職務。
中    華    民    國    99    年     1    月     7    日
                  刑事第七庭  審判長法  官 許 佩 如
                                    法  官 楊 欣 怡
                                    法  官 王 紹 銘
以上正本證明與原本無異。
如不服本判決，應於收受本判決後10日內向本院提出上訴書狀，
並應敘述具體理由。如未敘述上訴理由者，應於上訴期間屆滿後
20日內向本院補提理由書狀（均須按他造當事人之人數附繕本）
「切勿逕送上級法院」。
                                    書記官 洪 秀 虹
中    華    民    國    99    年    1     月    7     日
附錄本案論罪科刑法條：
《毒品危害防制條例第4條第2 項（販賣第二級毒品罪）》
製造、運輸、販賣第二級毒品者，處無期徒刑或7 年以上有期徒
刑，得併科新臺幣1,000 萬元以下罰金。
《中華民國刑法第321條（加重竊盜罪）》
犯竊盜罪而有左列情形之一者，處6 月以上5 年以下有期徒刑：
一、於夜間侵入住宅或有人居住之建築物、船艦或隱匿其內而犯
    之者。
二、毀越門扇、牆垣或其他安全設備而犯之者。
三、攜帶兇器而犯之者。
四、結夥三人以上而犯之者。
五、乘火災、水災或其他災害之際而犯之者。
六、在車站或埠頭而犯之者。
前項之未遂犯罰之。
《中華民國刑法第305條（恐嚇危害安全罪）》
以加害生命、身體、自由、名譽、財產之事，恐嚇他人致生危害
於安全者，處2 年以下有期徒刑、拘役或300 元以下罰金。
【附表一：被告所犯各罪之宣告刑一覽表】
┌──┬─────┬─────┬─────────────────┐
│    │          │          │                                  │
│編號│ 犯罪事實 │ 所犯罪名 │          宣告刑之內容            │
│    │          │          │                                  │
├──┼─────┼─────┼─────────────────┤
│ １ │事實欄二(一)│毒品危害防│處有期徒刑年玖月。未扣案之SONY  │
│    │所載販賣甲│制條例第4 │ERICSSON廠牌行動電話壹支（不含搭配│
│    │基安非他命│條第2 項販│使用之門號0000000000號晶│
│    │與林有承之│賣第二級毒│片卡壹枚）沒收，如全部或一部不能沒│
│    │犯行      │品罪      │收時，追徵其價額或以其財產抵償。販│
│    │          │          │賣毒品所得新臺幣壹仟元沒收，如全部│
│    │          │          │或一部不能沒收時，以其財產抵償。  │
├──┼─────┼─────┼─────────────────┤
│ ２ │事實欄二(二)│毒品危害防│處有期徒刑年玖月。未扣案之SONY  │
│    │所載販賣甲│制條例第4 │ERICSSON廠牌行動電話壹支（不含搭配│
│    │基安非他命│條第2 項販│使用之門號0000000000號晶│
│    │與曾家濱之│賣第二級毒│片卡壹枚）沒收，如全部或一部不能沒│
│    │犯行      │品罪      │收時，追徵其價額或以其財產抵償。販│
│    │          │          │賣毒品所得新臺幣壹仟元沒收，如全部│
│    │          │          │或一部不能沒收時，以其財產抵償。  │
├──┼─────┼─────┼─────────────────┤
│ ３ │事實欄二(三)│毒品危害防│處有期徒刑年玖月。未扣案之SONY  │
│    │所載販賣甲│制條例第4 │ERICSSON廠牌行動電話壹支（不含搭配│
│    │基安非他命│條第2 項販│使用之門號0000000000號晶│
│    │與曾家濱之│賣第二級毒│片卡壹枚）沒收，如全部或一部不能沒│
│    │犯行      │品罪      │收時，追徵其價額或以其財產抵償。販│
│    │          │          │賣毒品所得新臺幣壹仟元沒收，如全部│
│    │          │          │或一部不能沒收時，以其財產抵償。  │
├──┼─────┼─────┼─────────────────┤
│ ４ │事實欄二(四)│毒品危害防│處有期徒刑年玖月。未扣案之SONY  │
│    │所載販賣甲│制條例第4 │ERICSSON廠牌行動電話壹支（不含搭配│
│    │基安非他命│條第2 項販│使用之門號0000000000號晶│
│    │與張秉豐之│賣第二級毒│片卡壹枚）沒收，如全部或一部不能沒│
│    │犯行      │品罪      │收時，追徵其價額或以其財產抵償。販│
│    │          │          │賣毒品所得新臺幣捌佰元沒收，如全部│
│    │          │          │或一部不能沒收時，以其財產抵償。  │
├──┼─────┼─────┼─────────────────┤
│ ５ │事實欄三所│毒品危害防│處有期徒刑年捌月。未扣案之SONY  │
│    │載共同販賣│制條例第4 │ERICSSON廠牌行動電話壹支（不含搭配│
│    │甲基安非他│條第2 項販│使用之門號0000000000號晶│
│    │命與張木緯│賣第二級毒│片卡壹枚）沒收，如全部或一部不能沒│
│    │之犯行    │品罪      │收時，追徵其價額或以其財產抵償。販│
│    │          │          │賣毒品所得新臺幣伍佰元應與共犯吳雅│
│    │          │          │芳連帶沒收，如全部或一部不能沒收時│
│    │          │          │，以其與共犯吳雅芳之財產連帶抵償。│
├──┼─────┼─────┼─────────────────┤
│ ６ │事實欄四(一)│刑法第321 │處有期徒刑捌月。                  │
│    │所載加重竊│條第1 項第│                                  │
│    │盜犯行    │2 款之踰越│                                  │
│    │          │牆垣、毀壞│                                  │
│    │          │安全設備竊│                                  │
│    │          │盜罪      │                                  │
├──┼─────┼─────┼─────────────────┤
│ ７ │事實欄四(二)│刑法第321 │處有期徒刑捌月。扣案之Ｔ型扳手貳支│
│    │所載加重竊│條第1 項第│及一字形螺絲起子壹支均沒收。      │
│    │盜犯行    │3 款之攜帶│                                  │
│    │          │兇器竊盜罪│                                  │
├──┼─────┼─────┼─────────────────┤
│ ８ │事實欄四(二)│刑法第305 │處有期徒刑月。扣案之黑色玩具手槍│
│    │所載恐嚇犯│條之恐嚇危│壹把沒收。                        │
│    │行        │害安全罪  │                                  │
└──┴─────┴─────┴─────────────────┘
【附表二：本案通訊監察譯文一覽表】
┌──┬─────┬───────────────┬───────────┐
│編號│   時間   │      通訊監察譯文內容        │         備註         │
├──┼─────┼───────────────┼───────────┤
│ １ │98年8 月4 │A ：0000000000（甲○○）      │佐證事實欄二(一)。    │
│    │日18時11分│B ：0000000000（林有承）      │通訊監察譯文出處：偵│
│    │24秒      ├───────────────┤  一卷第24頁至第25頁。│
│    │          │A ：喂。                      │                      │
│    │          │B ：有在嗎。                  │                      │
│    │          │A ：沒有喔。                  │                      │
│    │          │B ：我到了啊。                │                      │
│    │          │A ：喔。                      │                      │
│    │          │B ：還你一千啦，用漂亮一點的。│                      │
│    │          │A ：好。                      │                      │
│    │          │B ：在舊地方等你喔，我要拿啊。│                      │
│    │          │A ：好。                      │                      │
│    ├─────┼───────────────┤                      │
│    │98年8 月4 │A ：0000000000（甲○○）      │                      │
│    │日18時19分│B ：0000000000（林有承）      │                      │
│    │32秒      ├───────────────┤                      │
│    │          │A ：喂。                      │                      │
│    │          │B ：你還沒出門喔。            │                      │
│    │          │A ：好過去了。                │                      │
│    │          │B ：好。                      │                      │
├──┼─────┼───────────────┼───────────┤
│ ２ │98年8 月10│A ：0000000000（甲○○）      │佐證事實欄二(二)。    │
│    │日13時13分│B ：00-0000000（曾家濱）      │通訊監察譯文出處：偵│
│    │27秒      ├───────────────┤  一卷第35頁至第36頁。│
│    │          │A ：喂。                      │                      │
│    │          │B ：你在睡喔。                │                      │
│    │          │A ：你誰。                    │                      │
│    │          │B ：我是阿何的朋友。          │                      │
│    │          │A ：阿何的朋友。              │                      │
│    │          │B ：我要。                    │                      │
│    │          │A ：要什麼。                  │                      │
│    │          │B ：嗯啊。                    │                      │
│    │          │A ：硬的軟的。                │                      │
│    │          │B ：硬的。                    │                      │
│    │          │A ：多少。                    │                      │
│    │          │B ：一千。                    │                      │
│    │          │A ：在那個廟那裡。            │                      │
│    │          │B ：在那個廟喔。              │                      │
│    │          │A ：恩。                      │                      │
├──┼─────┼───────────────┼───────────┤
│ ３ │98年8 月13│A ：0000000000（甲○○）      │佐證事實欄二(三)。    │
│    │日9 時42分│B ：0000000000（曾家濱）      │通訊監察譯文出處：偵│
│    │36秒      ├───────────────┤  一卷第36頁。        │
│    │          │A ：喂。                      │                      │
│    │          │B ：我何耶的朋友，大塊呆的朋友│                      │
│    │          │    ，我要一張。              │                      │
│    │          │A ：好，來7-11超商。          │                      │
│    │          │B ：好。                      │                      │
│    ├─────┼───────────────┤                      │
│    │98年8 月13│A ：0000000000（甲○○）      │                      │
│    │日9 時43分│B ：0000000000（曾家濱）      │                      │
│    │55秒      ├───────────────┤                      │
│    │          │A ：喂。                      │                      │
│    │          │B ：我有工作，半小時後再過去。│                      │
│    │          │A ：好。                      │                      │
│    ├─────┼───────────────┤                      │
│    │98年8 月13│A ：0000000000（甲○○）      │                      │
│    │日10時14分│B ：0000000000（曾家濱）      │                      │
│    │13秒      ├───────────────┤                      │
│    │          │A ：喂。                      │                      │
│    │          │B ：我現在過去。              │                      │
│    │          │A ：多久。                    │                      │
│    │          │B ：10分鍾。                  │                      │
├──┼─────┼───────────────┼───────────┤
│ ４ │98年9 月2 │A ：0000000000（甲○○）      │佐證事實欄二(四)。    │
│    │日23時12分│B ：0000000000（張秉豐）      │通訊監察譯文出處：偵│
│    │46秒      ├───────────────┤  一卷第11頁至第12頁。│
│    │          │B ：喂。                      │                      │
│    │          │A ：王董你在那。              │                      │
│    │          │B ：這阿。                    │                      │
│    │          │A ：你在做什麼。              │                      │
│    │          │B ：等你拿東東阿（毒品）。    │                      │
│    │          │A ：哭麼。                    │                      │
│    │          │B ：你不是說好，現金又不是。  │                      │
│    │          │A ：什麼。                    │                      │
│    │          │B ：現金又不是要欠，你剛不是說│                      │
│    │          │    好。                      │                      │
│    │          │A ：人還沒到。                │                      │
│    │          │B ：沒關係，人到我拿錢過去給你│                      │
│    │          │    。                        │                      │
│    │          │A ：人去北斗了啦。            │                      │
│    │          │B ：阿。                      │                      │
│    │          │A ：過北斗。                  │                      │
│    │          │B ：過北斗。                  │                      │
│    │          │A ：嗯，剛被我撞那個，錢交給另│                      │
│    │          │    外一個過北斗。            │                      │
│    │          │B ：阿安怎。                  │                      │
│    │          │A ：現你身上的錢先借我用一下。│                      │
│    │          │B ：身上這800 你要用嗎。      │                      │
│    │          │A ：800。                     │                      │
│    │          │B ：800 很好，市價呢，你天董呢│                      │
│    │          │      ，你天董呢，一定要追到就│                      │
│    │          │      對。                    │                      │
│    │          │A ：這種事情我不要跟人家長短。│                      │
│    │          │B ：我也不要和你長短，市價就市│                      │
│    │          │    價對不對，幹，阿無說一下朋│                      │
│    │          │    友價有什麼過分。          │                      │
│    │          │A ：但是我要找的不熟。        │                      │
│    │          │B ：幹，叫我拿小去賣哦。      │                      │
│    │          │A ：免免好好，我先打電話會通我│                      │
│    │          │    再過去跟你拿。            │                      │
│    │          │B ：好好。                    │                      │
│    ├─────┼───────────────┤                      │
│    │98年9 月3 │A ：0000000000（甲○○）      │                      │
│    │日0 時8 分│B ：0000000000（張秉豐）      │                      │
│    │13秒      ├───────────────┤                      │
│    │          │A ：喂。                      │                      │
│    │          │B ：你過來我這邊。            │                      │
│    │          │A ：好。                      │                      │
│    ├─────┼───────────────┤                      │
│    │98年9 月3 │A ：0000000000（甲○○）      │                      │
│    │日0 時37分│B ：0000000000（張秉豐）      │                      │
│    │59秒      ├───────────────┤                      │
│    │          │A ：喂。                      │                      │
│    │          │B ：在那。                    │                      │
│    │          │A ：大學路。                  │                      │
│    │          │B ：大學路到了。              │                      │
├──┼─────┼───────────────┼───────────┤
│ ５ │98年8 月14│A ：0000000000（吳雅芳）      │佐證事實欄三。      │
│    │日5 時28分│B ：0000000000（張木緯）      │通訊監察譯文出處：偵│
│    │27秒      ├───────────────┤  一卷第46頁。        │
│    │          │A ：（女）                    │                      │
│    │          │B ：你老公呢。                │                      │
│    │          │A ：（女）他在忙，你跟我說。  │                      │
│    │          │B ：我要5 塊。                │                      │
│    │          │A ：（女）500嗎。             │                      │
│    │          │B ：對。                      │                      │
│    │          │A ：天橋下等。                │                      │
│    │          │B ：好。                      │                      │
└──┴─────┴───────────────┴───────────┘

司法院資訊處製作；財團法人民間司法改革基金會備份。
